ja: 射撃レスト設計: バッグレスト; ベンチレスト; クレードルレスト; フロントレスト; ガンバイス; リードスレッド; リアバッグ; シューティングブロック; トライポッドレス; ユニバーサルレスト; その他
pt-BR: Apoio de tiro design: Apoio tipo saco; Apoio de bancada; Apoio tipo berço; Apoio frontal; Morsa de tiro; Apoio Lead Sled; Saco traseiro; Bloco de tiro; Apoio de tripé; Apoio universal; Outros
nb: Skytestøttedesign: Pose-anlegg; Benk-anlegg; Vugge-anlegg; Front-anlegg; Våpenstikke; Lead Sled; Bakpose; Skyteblokk; Trefot-anlegg; Universelt anlegg; Annet
fi: Ampumatuen malli: Pussituki; Penkkituki; Kehtotuki; Etutuki; Asepuristin; Lead Sled; Takapussi; Ampumapalkki; Kolmijalkatuki; Yleistuki; Muu
es: Diseño del apoyo de tiro: Soporte de saco; Soporte de banco; Soporte de cuna; Soporte frontal; Tornillo de banco para arma; Lead Sled; Saco trasero; Bloque de tiro; Soporte de trípode; Soporte universal; Otro
nl: Schietsteun ontwerp: Geweerzak; Benchrest; Cradle-steun; Voorsteun; Geweerklem; Lead Sled; Achterzak; Schietblok; Driepootsteun; Universele steun; Overig
it: Progettazione del supporto per il tiro: Rest a sacco; Rest da banco; Rest a culla; Rest anteriore; Morsa per fucile; Lead Sled; Sacco posteriore; Blocco da tiro; Rest a treppiede; Rest universale; Altro
bg-BG: Дизайн на опора за стрелба: Торбичка; Стойка за маса; Люлка; Предна опора; Менгеме за оръжие; Lead Sled; Задна торбичка; Блок за стрелба; Опора триножник; Универсална опора; Друго
fr: Type de support de tir: Support en sac; Support de tir sur table; Support à berceau; Support avant; Étau pour arme à feu; Support de tir lesté; Sac arrière; Bloc de tir; Support trépied; Support universel; Autre
pt-PT: Design do suporte de tiro: Apoio de saco; Apoio de bancada; Apoio em berço; Apoio dianteiro; Torno de arma; Lead Sled; Saco traseiro; Bloco de tiro; Apoio de tripé; Apoio universal; Outro
de: Design der Schießauflage: Auflagesack; Benchrest; Waffenwiege; Vordere Auflage; Waffenschraubstock; Einschießgestell (Lead Sled); Hinterer Auflagesack; Auflageblock; Dreibein-Auflage; Universal-Auflage; Sonstige
da: Design af skydeunderstøttelse: Skydepude; Benchrest; Vuggestøtte; Frontstøtte; Våbenskrustik; Lead Sled; Bagerste skydepude; Skydeblok; Trefodsstøtte; Universel støtte; Andet
ru: Конструкция упора для стрельбы: Упор-мешок; Бенчрест (упор для стола); Упор-колыбель; Передний упор; Оружейные тиски; Станок Lead Sled; Задний мешок; Стрелковый блок; Упор-трипод; Универсальный упор; Другое
zh-TW: 射擊架設計: 射擊袋; 依托架; 搖籃式射擊架; 前托架; 槍械夾具; 減震射擊架; 後托袋; 射擊塊; 三腳射擊架; 通用射擊架; 其他
ro-RO: Design al suportului de tragere: Suport tip sac; Suport tip bancă; Suport tip leagăn; Suport frontal; Menghină pentru armă; Suport cu absorbție de recul (Lead Sled); Sac de susținere spate; Bloc pentru trageri; Suport trepied; Suport universal; Altele
cs: Design střelecké opory: Střelecký vak; Střelecká stolice; Střelecká kolébka; Přední opěrka; Svěrák na zbraně; Střelecká stolice (Lead Sled); Zadní vak; Střelecký blok; Trojnožka; Univerzální opěrka; Jiné
hr-HR: Dizajn REST a za snimanje: Oslonac u obliku vreće; Bench rest; Oslonac u obliku postolja; Prednji oslonac; Škripac za oružje; Lead Sled oslonac; Stražnja vreća; Blok za pucanje; Oslonac na tronošcu; Univerzalni oslonac; Drugo
hu: Lőbak kialakítása: Lőzsák; Belövőállvány; Bölcsős fegyverállvány; Első fegyvertámasz; Fegyversatu; Lead Sled belövőállvány; Hátsó lőzsák; Lövészblokk; Háromlábú fegyvertámasz; Univerzális fegyvertámasz; Egyéb
sv: Typ av stöd för skytte: Stödsäck; Bänkstöd; Vagga; Främre stöd; Skruvstycke; Skjutsläde; Bakre säck; Skjutblock; Stativstöd; Universalstöd; Övrigt
th: การออกแบบแท่นพาดปืน: หมอนรองยิง; แท่นยิง; แท่นรองรับ; แท่นรองหน้า; แท่นยึดปืน; เลดสเลด; หมอนรองหลัง; บล็อกรองยิง; แท่นรองแบบสามขา; แท่นรองอเนกประสงค์; อื่นๆ
zh-CN: 射击支架设计: 沙袋依托; 靶座依托; 支架依托; 前托; 枪支固定架; 减震射击支架; 后托沙袋; 射击垫块; 三脚架依托; 通用依托; 其他
tr: Atış sehpası tasarımı: Destek çantası; Tezgah üstü destek; Beşik destek; Ön destek; Silah mengenesi; Lead sled; Arka çanta; Atış bloğu; Tripod desteği; Evrensel destek; Diğer
en: Shooting rest design: Bag Rest; Bench Rest; Cradle Rest; Front Rest; Gun Vise; Lead Sled; Rear Bag; Shooting Block; Tripod Rest; Universal Rest; Other
vi: Thiết kế giá đỡ súng: Giá đỡ dạng túi; Giá đỡ để bàn; Giá đỡ dạng nôi; Giá đỡ phía trước; Ê-tô kẹp súng; Giá đỡ Lead Sled; Túi sau; Khối kê súng; Giá đỡ ba chân; Giá đỡ đa năng; Khác
sl-SI: Zasnova stojala za streljanje: Naslon - vreča; Naslon za mizo; Naslon - zibelka; Sprednji naslon; Sprimež za orožje; Strelske sani (Lead Sled); Zadnja vreča; Strelski blok; Trinožni naslon; Univerzalni naslon; Drugo
sk-SK: Dizajn streleckej opierky: Strelecký vak; Nastreľovací stojan; Kolísková opierka; Predná opierka; Zverák na zbrane; Lead Sled; Zadný vak; Strelecký blok; Trojnožka; Univerzálna opierka; Iné
pl: Konstrukcja podpórki strzeleckiej: Podpórka workowa; Podpórka na stół; Podpórka kołyskowa; Podpórka przednia; Imadło rusznikarskie; Stojak strzelecki; Worek tylny; Blok strzelecki; Podpórka trójnożna; Podpórka uniwersalna; Inne
ko: 슈팅 레스트 디자인: 백 레스트; 벤치 레스트; 크래들 레스트; 프런트 레스트; 건 바이스; 리드 슬레드; 리어 백; 슈팅 블록; 삼각대 레스트; 범용 레스트; 기타
el: Σχεδίαση βάσης στήριξης σκοποβολής: Βάση τύπου σάκου; Βάση πάγκου; Βάση συγκράτησης; Μπροστινή βάση; Μέγγενη όπλου; Βάση Lead Sled; Πίσω σάκος; Μπλοκ σκοποβολής; Βάση τριπόδου; Βάση γενικής χρήσης; Άλλο
lt-LT: Šaudymo atramos konstrukcija: Atramos maišas; Stalo atrama; Lopšio formos atrama; Priekinė atrama; Ginklo spaustuvas; Lead Sled; Galinis maišas; Šaudymo blokas; Trikojė atrama; Universali atrama; Kita